臺灣高雄地方法院民事裁定　　　　　　　　100年度抗字第9號
抗　告　人　華榮營造股份有限公司
法定代理人　陳雪英
相　對　人　高雄第一科技大學
法定代理人　陳振遠
上列當事人間選定主任仲裁人事件，抗告人對於本院中華民國99
年12月16日所為99年度審仲聲字第20號民事裁定提起抗告，本院
裁定如下：
    主  文
抗告駁回。
抗告費用新臺幣壹仟元由抗告人負擔。
    理  由
一、本件抗告意指略以：原審雖認兩造就本件地坪滲水爭議，已
    於前案仲裁程序進行中經調查舉證，且抗告人所選任之仲裁
    人陳宗坤技師具備工程技師專業背景，現所存程序適用及時
    效爭議問題，由具法律專業及相關實務經驗之葉啟洲教授擔
    任主任仲裁人，核屬適當等語。惟本仲裁事件主要爭議為工
    程設計及施作瑕疵之有無，而工程實務並非葉啟洲教授之專
    長，由其擔任主任仲裁人，恐無法正確客觀做出獨立公正之
    仲裁判斷，為此爰提起本件抗告，請求撤銷原裁定，另行選
    定云云。
二、按以仲裁法第15條第2項第4款所指「有其他情形足使當事人
    認其有不能獨立、公證執行職務之虞者」，應以有「客觀上
    」情事足以引起對仲裁人之獨立性、公正性合理懷疑為限，
    不能僅憑當事人主觀的好惡或是主觀上懷疑仲裁人有不能獨
    立、公正執行職務之虞時，即可請求其迴避，否則不但有違
    設立迴避制度之目的，且將導致仲裁人之選任困難並影響仲
    裁程序之快速進行。查，依抗告人所舉抗告理由觀之，顯係
    爭執原審所選定之主任仲裁人葉啟洲教授是否具有工程專業
    ，並非對於葉啟洲教授執行仲裁人職務之獨立性、公正性有
    無偏頗之虞提出質疑，已與仲裁法第15條第2項第4款所定要
    件不合。且關於本件仲裁事件，抗告人前已選任陳宗昆技師
    擔任仲裁人，而陳宗坤技師具有工程技師專業背景一情已經
    原審認定，且為抗告人所不爭執，是本事件仲裁庭中已有具
    有工程領域專門知識或技術之專業人士擔任仲裁人，關於工
    程設計及施作有無瑕疵應可為專業之判斷，是原審以就本事
    件尚涉及之民法第179 條規定是否適用政府採購法第85條之
    1 強制仲裁規定，及抗告人請求權是否罹於消滅時效之實體
    爭議，故選任具法律實務經驗之葉啟洲教授擔任主任仲裁人
    ，即屬妥適，抗告人以上揭理由提起本件抗告，即屬無據，
    應予駁回。
三、綜上所述，抗告人主張原審選任之主任仲裁人無法正確客觀
    做出獨立公正之仲裁判斷，尚無可採。抗告意旨執前詞指摘
    原裁定不當，求予廢棄另行選定主任仲裁人，非有理由，應
    予駁回。
四、據上論結，本件抗告為無理由，依非訟事件法第46條，第21
    條第2 項、第24條第1 項，民事訴訟法第495 條之1 第1 項
    、第449 條第1 項、第78條，裁定如主文。
中    華    民    國  100     年    1     月  31      日
                  鳳山民事分庭  法  官  楊富強
                                法  官  張琬如
                                法  官  吳文婷
以上正本證明與原本無異。
如不服本裁定應於送達後10日內向本院提出再抗告，並繳納再抗
告費新台幣1000元。再為抗告僅得以適用法規顯有錯誤為理由，
並經本院之許可，該許可以原裁定所涉及之法律見解具有原則上
重要性者為限。
中    華    民    國  100     年    1     月  31      日
                                書記官  梁瑜玲